【裁判字號】    97,附民,42
【裁判日期】    970418
【裁判案由】    詐欺等
【裁判全文】
臺灣板橋地方法院刑事附帶民事訴訟判決
原      告  乙○○
被      告  丙○○
                    （現於臺灣臺北看守所羈押）
            丁○
                    （現於臺灣臺北看守所羈押）
            己○○
                    （現於臺灣臺北看守所羈押）
            辛○○
                    （現於臺灣桃園女子戒治所）
            戊○○
                    （現於臺灣臺北看守所羈押）
            甲○○
                    （現於臺灣臺北看守所羈押）
            庚○○
                    （現於臺灣臺北看守所羈押）
上列被告因詐欺案件（96年度訴字第4372號），經原告提起附帶
民事訴訟請求損害賠償，本院判決如下：
    主      文
被告丙○○、丁○、己○○、辛○○、戊○○、甲○○、庚○○
應連帶給付原告新臺幣捌拾萬元，及均自民國九十七年三月六日
起至清償日止，按年息百分之五計算之利息。
本判決於原告提供新臺幣貳拾陸萬元為被告等人供擔保後，得為
假執行。
    事實及理由
一、原告起訴主張：被告丙○○、丁○、己○○、辛○○、戊○○、甲○○、庚○○等7 人共同意圖為自己不法之所有，於
    民國94年12月29日上午8 時許，在臺北市○○區○○路3段
    20號前，由被告庚○○駕駛前車，搭載被告辛○○、己○○
    ，由被告甲○○駕駛後車，搭載被告戊○○、丙○○，隨機
    尋找作案目標，由被告己○○扮演弱智女子向被害人問路，
    再由被告辛○○扮演貴婦上前與被害人即原告乙○○搭訕，
    誘使被害人即原告一同搭乘庚○○所駕駛車號6982-EX 號自
    小客車幫忙該弱智女子尋找卡拉ok，迨被害人即原告鬆懈心
    防，被告辛○○即佯稱傻女身懷鉅款，出手闊綽，如被害人
    即原告出示多少款項給傻女觀看，傻女即會交付同等之金額
    ，為避免傻女將錢亂花，請被害人即原告幫忙合力將傻女身
    上錢財取走，用以做善事，致被害人即原告陷於錯誤，誤認
    可自弱智女子處受贈財物，而前往臺北市○○區○○路上某
    郵局，提領現金新臺幣（下同）800,000 元交付予被告辛○○代為拿給該弱智女子觀看，辛○○則趁機以相同包裝之數
    包麵條將錢掉包，再藉機使被害人下車後揚而去，因而受有
    損害，爰依侵權行為之法律關係，請求被告等人連帶給付80
    0,000 元，及均自97年3 月6 日起至清償日止，按年息5%計
    算之利息，並願供擔保請准宣告假執行等語。
二、被告等人均則以：對於原告請求之事實並不爭執，惟僅以現
    無資力清償等語資為抗辯。
三、本院之判斷：
 (一)經查：原告主張之事實，為被告等人所不爭執，且被告等
     人所犯上開詐欺罪亦經本院96年度訴字第4372號刑事判決
     所是認，堪認原告之主張為真實，惟被告等人僅以其目前
     無能力清償為抗辯。然按有無資力償還，乃係執行問題，
     不得據為不負履行義務之抗辯（最高法院19年上字第1733
     號判例要旨參照），是被告上開所辯，自不足採。
 (二)按因犯罪而受損害之人，刑事訴訟程序得附帶提起民事訴
     訟，對於被告及依民法負賠償責任之人，請求回復其損害
     ；其請求之範圍，依民法之規定，刑事訴訟法第487 條定
     有明文。次按因故意或過失，不法侵害他人之權利者，負
     損害賠償責任；又數人共同不法侵害他人權利者，連帶負
     損害賠償責任，民法第184 條第1 項前段、第185 條第1
     項前段分別定有明文。查被告等人詐騙原告所有上開之財
     物，致原告受有損害（已如上述），是原告主張被告等人
     應連帶負侵權行為損害賠償責任，洵屬正當。
 (三)從而，原告依侵權行為之法律關係，請求被告等人給付800
     ,000 元 及均自97年3 月6 日起至清償日止，按年息5% 計
     算之法定遲延利息，為有理由，應予准許。又原告既已陳
     明願供擔保聲請宣告假執行，爰特酌定相當擔保金額准許
     之。
四、據上論結，本件原告之訴為有理由，應依刑事訴訟法第502
    條第2 項、第491 條第10款，民事訴訟法第390 條第2 項，
    判決如主文。
中    華    民    國    97    年    4     月    18    日
                     刑事第五庭  法  官  潘  長  生
以上正本證明與原本無異。
對於本判決如有不服，應於送達後10日內，向本院提出上訴狀，
但非對刑事訴訟之判決有上訴時，不得上訴。
                                書記官  彭  麗  紅
中    華    民    國    97    年    4     月    18    日


司法院資訊處製作；財團法人民間司法改革基金會備份。
